---
title: "TBrain Data Check"
date : '`r Sys.Date()` Updated'
author : "@BI Team"
output:
  rmdformats::readthedown:
    code_folding: hide
---

```{r setup, include=FALSE}
library(knitr)
library(rmdformats)
library(ggplot2)
library(ggthemr)
library(ggthemes)
library(DT)
library(tidyr)
library(stringr)
library(data.table)
library(lubridate)
library(magrittr)
library(dplyr)
library(bigrquery)
library(kableExtra)
library(highcharter)
library(ggforce)
library(randomForest)
library(ROCR)
library(RPostgreSQL)
library(RJDBC)
library(dbplyr)
library(readr)
opts_chunk$set(echo=TRUE,
               cache=TRUE,
               prompt=FALSE,
               tidy=TRUE,
               comment=NA,
               message=FALSE,
               warning=FALSE)
options(scipen = 100)
```

```{r}
col_type <- cols(
  "Policy_Number"  = "c",
  "Insured's_ID"  = "c",
  "Prior_Policy_Number"  = "c",
  "Cancellation"  = "c",
  "Vehicle_identifier"  = "c",
  "Vehicle_Make_and_Model1"  = "c",
  "Vehicle_Make_and_Model2"  = "c",
  "Manafactured_Year_and_Month"  = "c",
  "Engine_Displacement_(Cubic_Centimeter)"  = "n",
  "Imported_or_Domestic_Car"  = "c",
  "Coding_of_Vehicle_Branding_&_Type"  = "c",
  "qpt"  = "n",
  "fpt"  = "c",
  "Main_Insurance_Coverage_Group"  = "c",
  "Insurance_Coverage"  = "c",
  "Insured_Amount1"  = "n",
  "Insured_Amount2"  = "n",
  "Insured_Amount3"  = "n",
  "Coverage_Deductible_if_applied"  = "c",
  "Premium"  = "n",
  "Replacement_cost_of_insured_vehicle"  = "n",
  "Distribution_Channel"  = "n",
  "Multiple_Products_with_TmNewa_(Yes_or_No?)" = "n",
  "lia_class"  = "n",
  "plia_acc"  = "n",
  "pdmg_acc"  = "n",
  "fassured"  = "c",
  "ibirth"  = "c",
  "fsex"  = "c",
  "fmarriage"  = "c",
  "aassured_zip"  = "c",
  "iply_area"  = "c",
  "dbirth"  = "c",
  "fequipment1"  = "c",
  "fequipment2"  = "c",
  "fequipment3"  = "c",
  "fequipment4"  = "c",
  "fequipment5"  = "c",
  "fequipment6"  = "c",
  "fequipment9"  = "c",
  "nequipment9"  = "c"
  )
```

```{r}
claim <- fread("data/claim_0702.csv") %>% rename_all(~ str_replace(.x, '\\?', '')) 
policy <- read_csv('data/policy_0702.csv', col_types = col_type)
train <- fread('data/training-set.csv')
train <- train %>% as_tibble()
test <- fread('data/testing-set.csv')
test <- test %>% as_tibble()
```

# Some Findings

Claim Number + Coverage No Duplication : 

- 針對一個出險號碼，多數都是只有賠付，少部分同時會有追償
    - 針對只有賠付的，少部分肇責比例是 0% 的，竟然同時會記錄賠付金額(不太確定是不是資料錯誤，邏輯上好像不合理)
    - 針對只有賠付的，多數都有賠付金額，少部分沒有賠付金額
    - 根據網路資源，前一年若有出險，下一年的保費會增加，因此我相信這個欄位會是個重要的特徵。

Claim Number + Coverage Duplication : 
    
- 針對一個出險號碼，多數同時有賠付與追償，少部分只有賠付
    - 只有賠付的狀況，我還沒有仔細查，但可能會將重複的部份看是做去重還是合在一起
    - 根據網路資源，我認為追償對於下一年保費會不會增加、續約，比較小的關連性。
    - 若行有餘力我們在來處理這個欄位

# Checking Data

## Is Policy Number unique to Claim Number ?

```{r}
claim %>% group_by(Claim_Number) %>% 
  summarise(n_distinct = n_distinct(Policy_Number)) %>% 
  summarise('duplication of Policy Number' = sum(n_distinct == 1))
```


## Is Claim Number Duplicated in `claim` dataset?

Sure !

```{r}
claim %>% summarise(n = n(), n_dis_claim_number = n_distinct(Claim_Number))
```

## Is Claim Number + Coverage Duplicated in `claim` dataset?

Yes. So the `Claim Number + Coverage` Could not be join key.

```{r}
claim %>% summarise(n = n(), n_dis = n_distinct(Claim_Number, Coverage))
```

## Following the above, duplicated in which column ?

### No Duplication Understanding {.tabset}

先嘗試找出在 Claim 中 `Claim Number + Coverage` **沒有** Duplication 的那些數據，觀察：

```{r}
sample <- claim %>% group_by(Claim_Number, Coverage) %>% tally %>% filter(n == 1)

claim %>% 
  inner_join(sample %>% select(Claim_Number, Coverage)) %>% 
  select(Claim_Number, Coverage, Nature_of_the_claim, Paid_Loss_Amount, paid_Expenses_Amount, Salvage_or_Subrogation) %>% head
```

不難觀察出只有一筆的這些 Claim Number，大多代表還沒追償。

```{r}
claim %>% 
  inner_join(sample %>% select(Claim_Number, Coverage)) %>% 
  summarise(' # of (claim number+Coverage) that have no duplication' = n_distinct(Claim_Number, 
                                                                                  Coverage),
            ' # of rows Nature_of_the_claim = 2 ?' = sum(ifelse(Nature_of_the_claim == 2, 1, 0)),
            ' # of rows Paid_Loss_Amount or paid_Expenses_Amount > 0 ?' = 
              sum(ifelse((Paid_Loss_Amount+paid_Expenses_Amount) > 0, 1, 0)),
            ' # of rows Paid_Loss_Amount and paid_Expenses_Amount = 0 ?' = 
              sum(ifelse((Paid_Loss_Amount + paid_Expenses_Amount) == 0, 1, 0)),
            ' # of rows Salvage_or_Subrogation > 0 ?' = sum(ifelse(Salvage_or_Subrogation > 0, 1, 0)),
            ' # of rows At_Fault = 0 ?' = sum((At_Fault == 0), na.rm = T),
            ' # of rows At_Fault = 0 and (Paid_Loss_Amount) > 0 ?' = 
              sum((At_Fault == 0) & (Paid_Loss_Amount > 0), na.rm = T),
            ' # of rows At_Fault < 100 ?' = sum(At_Fault < 100, na.rm = T),
            ' # of rows At_Fault < 100 and (Paid_Loss_Amount or paid_Expenses_Amount) > 0 ?' = 
              sum((At_Fault < 100) & (Paid_Loss_Amount+paid_Expenses_Amount > 0), na.rm = T),
            ' # of rows At_Fault ≥ 100 ?' = sum(At_Fault >= 100, na.rm = T),
            ' # of rows At_Fault ≥ 100 and (Paid_Loss_Amount or paid_Expenses_Amount) > 0 ?' = 
              sum((At_Fault >= 100) & (Paid_Loss_Amount+paid_Expenses_Amount > 0), na.rm = T)) %>% 
  gather('Q', 'value') %>% 
  mutate(Percentage_Overall = value/50646) %>% 
  datatable(extensions = 'Buttons', 
            options = list(dom = 'Bfrtip', scrollX = TRUE,
            buttons = c('copy', 'csv', 'excel')), 
            filter = 'top', rownames = F) %>% 
  formatPercentage(3, 2)
```

#### Nature_of_the_claim = 2 ?	

但有兩筆是卻是追償，邏輯上想不合理。針對一個 Coverage 不應該只有記錄追償，而沒有記錄賠付才對，但還是將 Claim_Number 拉出來看一下數據：

那兩筆就是這個，不論是賠付還是追償的欄位都是 0，**那幹嘛出現在 Claim Dataset 中？**

```{r}
claim %>% 
  inner_join(sample %>% select(Claim_Number, Coverage)) %>% 
  filter(Nature_of_the_claim == 2) %>% 
  select(Claim_Number, Coverage, Nature_of_the_claim, Paid_Loss_Amount, paid_Expenses_Amount, Salvage_or_Subrogation) %>% head %>% 
  datatable(extensions = 'Buttons', 
            options = list(dom = 'Bfrtip', scrollX = TRUE,
            buttons = c('copy', 'csv', 'excel')), 
            filter = 'top', rownames = F)
```

#### Paid_Loss_Amount and paid_Expenses_Amount = 0

在來是，`Claim_Number + Coverage` 若是沒有 Duplicated，理論上應該要是賠付的紀錄，但發現有些數據的 Paid_Loss_Amount or paid_Expenses_Amount 皆為 0，數量還不少(13697)。

肉眼檢查後也查不出原因，因為情況也蠻多的，不建議直接排除掉。

```{r}
claim %>% 
  inner_join(sample %>% select(Claim_Number, Coverage)) %>% 
  filter((Paid_Loss_Amount+paid_Expenses_Amount) == 0) %>% 
  head
```

檢查看看其中 `At_Fault` 的比例，發現各種狀況都有。不論肇責多少，都有沒有賠付的情形發生。是不是有可能警察判定肇責後，最終不一定需要保險公司出險賠付？

```{r}
claim %>% 
  inner_join(sample %>% select(Claim_Number, Coverage)) %>% 
  filter((Paid_Loss_Amount+paid_Expenses_Amount) == 0) %>% 
  count(At_Fault) %>% 
  mutate(Percentage = n/sum(n)) %>% 
  datatable(extensions = 'Buttons', 
            options = list(dom = 'Bfrtip', scrollX = TRUE,
            buttons = c('copy', 'csv', 'excel')), 
            filter = 'top', rownames = F) %>% 
  formatPercentage(3, 2)
```

> 看到網路上的資源寫有業務員怕客戶買了保險用不到，反而有怨言，因而慫恿保戶可出險，換做車體美容或汽車保養。[連結](https://theme.udn.com/theme/story/6773/3180272)

### Duplication Understanding

```{r}
sample <- claim %>% group_by(Claim_Number, Coverage) %>% tally %>% filter(n > 1)

claim %>% 
  inner_join(sample %>% select(Claim_Number, Coverage)) %>% 
  group_by(Claim_Number, Coverage) %>% 
  mutate(Nature_of_the_claim_check = n_distinct(Nature_of_the_claim),
         rows = n()) %>% 
  ungroup %>%
  {
    count(.,  Nature_of_the_claim_check) %>% 
      spread(Nature_of_the_claim_check, n) %>% 
      select('# of (claim number+Coverage) that Nature_of_the_claim only exist 1' = 1, 
             '# of (claim number+Coverage) that Nature_of_the_claim exist (1,2)' = 2) -> tmp1
    
    summarise(.,
              ' # of (claim number+Coverage)' = n_distinct(Claim_Number,Coverage),
              ' # of (claim number+Coverage) that have duplication' = n_distinct(Claim_Number,Coverage),
              ' # of rows Paid_Loss_Amount or paid_Expenses_Amount > 0 ?' =  
                sum(ifelse((Paid_Loss_Amount+paid_Expenses_Amount) > 0, 1, 0)),
              ' # of rows Salvage_or_Subrogation > 0 ?' = sum(ifelse(Salvage_or_Subrogation > 0, 1, 0))) -> tmp2
    
    bind_cols(tmp1, tmp2)
  } %>% 
  gather('Q', 'value') %>% 
  mutate(Percentage_Overall = value/12745)%>% 
  datatable(extensions = 'Buttons', 
            options = list(dom = 'Bfrtip', scrollX = TRUE,
            buttons = c('copy', 'csv', 'excel')), 
            filter = 'top', rownames = F) %>% 
  formatPercentage(3, 2)
```

以 `Claim_Number = '5bf37c3c404bbb1d6d1b6818221f08be667ea00f'` 在下去查：

險種代碼 = `04M` 的那些數據共有三筆，前兩筆是賠付，但僅差在賠付金額、自負額不一樣，覺得這個也不合邏輯，同樣的險種為什麼會賠付不同的金額，還有不同的自負額？

而最後兩筆就是上一張表看到的狀況。

> **延伸思考：剛開始險覺得好像是不合理的狀況，打算建議 Cleansing 掉，但會不會這會是個續不續約的重要訊息？如：應該賠付的卻無追償到任何金額？**

```{r}
claim %>% filter(Claim_Number == '5bf37c3c404bbb1d6d1b6818221f08be667ea00f') %>% 
  datatable(extensions = 'Buttons', 
            options = list(dom = 'Bfrtip', scrollX = TRUE,
            buttons = c('copy', 'csv', 'excel')), 
            filter = 'top', rownames = F)
```


## Reference

> 這邊記錄一些零星的 check

每一筆 Claim Number 只會對應到一筆 Policy Number

```{r}
claim %>% 
  group_by(Claim_Number) %>% 
  summarise(n_distinct = n_distinct(Policy_Number)) %>% 
  filter(n_distinct == 2)
```


```{r}
claim %>% 
  inner_join(sample %>% select(Claim_Number, Coverage)) %>% 
  count(At_Fault)

```

